# 政府补助净额法下非经常性损益的计算

提问人：wide0722 时间：2020-09-23 19:11:22
总额法下资产相关的政府补助计入其他收益，但是净额法下直接冲减资产原值。从而不论企业记账，还是在本年的利润表中，都不会反映政府补助对净利润的影响金额。
在计算非经常性损益时，政府补助是否计算假定按总额法核算当期计入其他收益的金额，并以此调整非经常性损益。

回答人：chenyiwei
可以这样理解。政府补助的总额法或净额法只是列报方面的差异，不影响非经常性损益的确认和计量。